【裁判字號】    98,審易,238
【裁判日期】    980417
【裁判案由】    竊盜
【裁判全文】
臺灣桃園地方法院刑事判決             98年度審易字第238號
公  訴  人  臺灣桃園地方法院檢察署檢察官
被      告  丁○○
            乙○○
            甲○○
上列被告因竊盜案件，經檢察官提起公訴（97年度偵字第20425
號），被告於準備程序進行中為有罪陳述，本院改以簡式審判程
序，判決如下：
    主  文
丁○○犯如附表所示之罪，均累犯，各處如附表所示之刑。應執
行有期徒刑貳年肆月。
乙○○犯如附表所示之罪，均累犯，各處如附表所示之刑。應執
行有期徒刑壹年肆月。
甲○○犯如附表所示之罪，均累犯，各處如附表所示之刑。應執
行有期徒刑壹年陸月。
    事實及理由
一、本件被告等3 人所犯均係死刑、無期徒刑、最輕本刑為3 年
    以上有期徒刑以外之罪，其於準備程序中就被訴事實為有罪
    之陳述，經法官告知簡式審判程序之旨，並聽取公訴人、被
    告之意見後，本院認為適宜由受命法官獨任進行簡式審判程
    序，合先敘明。
二、丁○○前於民國92年間因竊盜案件，經本院以92年度壢簡字
    第423 號判決判處有期徒刑3 月確定，於93年2 月5 日縮刑
    期滿執行完畢。乙○○前因搶奪、施用毒品等案件，分別經
    本院以93年度訴字第123 號、93年度訴字第825 號、93年度
    壢簡字第814 號判決判處有期徒刑3 年6 月、8 月及6 月確
    定，上開3 罪嗣經本院以93年度聲字第2977號合併定應執行
    有期徒刑4 年6 月，後經本院再以96年度聲減字第1651號裁
    定減刑並定應執行有期徒刑4 年確定，於96年11月30日縮期
    期滿執行完畢。甲○○前於92年間因施用毒品案件，經本院
    以92年度訴字第1600號判決判處有期徒刑8 月、5 月，應執
    行有期徒刑11月確定；又於93年間因犯過失致死、遺棄屍體
    、施用毒品、贓物等案件，經本院以93年度訴字第1430號、
    93年度訴字第2123號、93年度壢簡字第1512號、94年度壢簡
    字第268 號判決分別判處有期徒刑8 月、7 月、7 月、3 月
    、4 月、4 月確定，上開6 罪並經本院以95年度聲字第1986
    號裁定應執行有期徒刑2 年6 月確定，與上開有期徒刑11月
    接續執行，於96年4 月12日假釋出監，原應於96年12月9 日
    縮刑假釋期滿，惟前揭假釋嗣經撤銷，且前開各案經本院以
    97年度聲減字第794 號裁定各予以減刑二分之一後已無殘刑
    ，無須再予執行，而於96年7 月16日減刑條例生效日執行完
    畢（最高法院97年度台非字第302 號、第337 號、第360 號
    判決意旨參照）。詎其3 人仍不知悔改，復意圖為自己不法
    所有，並獨自或分別與如附表所示之人基於犯意聯絡及行為
    分擔，自97年3 月10日起至同年6 月29日止，先後於附表所
    示之時間、地點，以如附表所示之方法，竊得附表所示被害
    人之財物，得手後再將部分竊得之贓物轉售予位於桃園縣大
    園鄉○○路546 之2 號1 樓「良淯企業社」及桃園縣觀音鄉
    ○○路○段967 巷126 號1 樓「國鎬金屬企業有限公司」之
    不知情資源回收業者，嗣於97年7 月11日為警循線查獲。
三、認定被告犯罪所憑之證據：
  (一)被告丁○○於警詢及本院審理中之自白，乙○○於警詢、
      檢察事務官詢問及本院審理中之自白，甲○○於本院審理
      中之自白。
  (二)證人即被害人劉月香、己○○、庚○○、田運全、丙○○
      、辛○○、戊○○於警詢中之證述。
  (三)桃園縣政府警察局車輛尋獲電腦輸入單（車牌號碼2860─
      MQ、Q5─1520）2 紙及贓物認領保管單（車牌號碼0387─
      RX 號自用小客車）、國鎬金屬企業有限公司及良淯企業
      社收購收受物品登記表、被告丁○○銷售贓物出具之切結
      書、過磅單各1 份。
四、按刑法第321 條第1 項第3 款之攜帶兇器竊盜罪，係以行為
    人攜帶兇器竊盜為其加重條件，此所謂兇器，其種類並無限
    制，凡客觀上足對人之生命、身體、安全構成威脅，具有危
    險性之兇器均屬之，且祇須行竊時攜帶此種具有危險性之兇
    器為已足，並不以攜帶之初有行兇之意圖為必要，最高法院
    79年台上字第5253號著有判例可資參照。查被告等竊盜時所
    攜帶之活動扳手、油壓剪及拔釘器各1 支，均為金屬製品，
    質地堅硬，足以造成人之生命、身體之威脅與傷害，顯為具
    有危險性之兇器無訛。是核被告等就附表編號1 ～3 、7 、
    9 、10所為，均係犯刑法第321 條第1 項第3 款之攜帶兇器
    竊盜罪；就附表編號4 ～6 、8 所為，均係犯刑法第320 條
    第1 項之竊盜罪。渠等所犯上開之罪間，犯意各別，行為互
    殊，應分論併罰之。且被告丁○○分別與乙○○、甲○○，
    就上開編號1 、2 、6 ～10等竊盜犯行，有犯意聯絡及行為
    分擔，為共同正犯。另查，被告等有如事實欄所載之科刑執
    行紀錄，有臺灣高等法院被告前案紀錄表在卷可佐，其於前
    案執行完畢後5 年內故意再犯本件有期徒刑以上之罪者，皆
    為累犯，應依刑法第47條第1 項之規定，加重其刑。按自首
    以對於未發覺之罪投案而受裁判為要件，如案已發覺，則被
    告縱有投案陳述自己犯罪之事實，亦祇可謂為自白，不能認
    為自首（最高法院26年上字第484 號判例可資參照）。雖被
    告乙○○於本院審理時就附表編號3 、4 之犯罪事實部分辯
    稱：電纜線、贓車是其自承竊盜犯行等語。惟查，被害人丙○○於失竊後旋於97年4 月6 日下午1 時許至桃園縣政府警
    察局大園分局新坡派出所報案，且上揭竊盜犯行係內政部警
    政署刑事警察局偵八隊二組、高雄縣政府警察局六龜分局及
    桃園縣政府警察局刑事警察大隊共同偵辦黃義修等人涉嫌強
    盜案，實施通訊監察時發現，此有桃園縣政府警察局刑事案
    件移送書1 份附偵查卷、乙○○與某友人之通訊監察譯文1
    份附卷可資佐證。又換言之，具有偵查犯罪職權之警員在被
    告乙○○坦承竊取電纜線2 條及車牌號碼0387─RX號自用小
    客車1 輛之前，業已知悉上揭犯罪事實，且有合理之懷疑被
    告乙○○有犯罪嫌疑，揆諸上開說明，顯見被告乙○○僅係
    自白犯罪，並非係自首之情甚明，是其前開辯解，不可採信
    。爰審酌被告三人之前科、素行，貪圖他人財物，而為上開
    竊盜犯行，其價值觀及守法概念有偏差，對被害人造成損害
    ，惟部分被害人遭竊物品均已領回，所生損害非鉅，及其犯
    罪手段、智識程度、犯後態度等一切情狀，各量處如主文所
    示之刑並定應執行之刑，以示懲儆。至未扣案之活動扳手1
    把、油壓剪1 把、鑰匙1 支及拔釘器1 個，雖為被告等供犯
    罪所用之物，然無證據證明為被告等所有，且非違禁物，爰
    不為沒收之諭知，併予敘明。
五、應適用之法條：刑事訴訟法第273 條之1 第1 項、第299 條
    第1 項前段、第310 條之2 ，刑法第28條、第321 條第1 項
    第3 款、第320 條第1 項、第47條第1 項、第51條第5 款，
    刑法施行法第1 條之1 第1 項、第2 項前段，判決如主文。
六、如不服本判決，應於判決送達後10日內向本院提出上訴狀（
    應附繕本），其未敘述上訴理由者，應於上訴期間屆滿後20
    日內補提理由書狀於本院，上訴於臺灣高等法院。
本案經檢察官陳國安到庭執行職務。
中    華    民    國    98    年    4     月    17    日
                    刑事庭  法  官  林孟宜
以上正本證明與原本無異。
                            書記官  洪明媚
中    華    民    國    98    年    4     月    17    日
附表
┌─┬───┬────┬────┬─────┬───┬───┬───┬────┬────────────┐
│編│行為人│  時間  │  地點  │   方式   │被害人│竊得財│銷贓地│所犯法條│   所犯之罪及所處之刑   │
│號│      │        │        │          │      │物    │點或處│及罪名  │                        │
│  │      │        │        │          │      │      │理方式│        │                        │
├─┼───┼────┼────┼─────┼───┼───┼───┼────┼────────────┤
│1 │丁○○│97年3月 │桃園縣觀│持客觀上可│桃園縣│白鐵窗│良淯企│刑法第  │丁○○共同攜帶兇器竊盜，│
│  │乙○○│10日上午│音鄉觀音│供兇器使用│觀音鄉│2扇   │業社  │321條第1│累犯，處有期徒刑7 月。  │
│  │      │8時許   │村觀音海│之活動扳手│公所  │      │      │項第3款 │乙○○共同攜帶兇器竊盜，│
│  │      │        │水浴場休│（未扣案）│      │      │      │攜帶兇器│累犯，處有期徒刑7 月。  │
│  │      │        │憩大樓  │拆除休憩大│      │      │      │竊盜罪  │                        │
│  │      │        │        │樓白鐵窗  │      │      │      │        │                        │
│  │      │        │        │          │      │      │      │        │                        │
├─┼───┼────┼────┼─────┼───┼───┼───┼────┼────────────┤
│2 │丁○○│97年4月 │桃園縣觀│持客觀上可│桃園縣│白鐵窗│良淯企│刑法第  │丁○○共同攜帶兇器竊盜，│
│  │乙○○│19日上午│音鄉觀音│供兇器使用│觀音鄉│2扇   │業社  │321條第1│累犯，處有期徒刑7 月。  │
│  │      │8時許   │村觀音海│之活動扳手│公所  │      │      │項第3款 │乙○○共同攜帶兇器竊盜，│
│  │      │        │水浴場休│（未扣案）│      │      │      │攜帶兇器│累犯，處有期徒刑7 月。  │
│  │      │        │憩大樓  │拆除休憩大│      │      │      │竊盜罪  │                        │
│  │      │        │        │樓白鐵窗  │      │      │      │        │                        │
│  │      │        │        │          │      │      │      │        │                        │
├─┼───┼────┼────┼─────┼───┼───┼───┼────┼────────────┤
│3 │乙○○│97年4月6│桃園縣新│持客觀上可│中華電│電纜線│得手後│刑法第  │乙○○攜帶兇器竊盜，累犯│
│  │      │日凌晨4 │屋鄉榔│供兇器使用│信股份│2條   │發現警│321條第1│，處有期徒刑7 月。      │
│  │      │時許    │村 (起訴│之油壓剪（│有限公│      │車巡邏│項第3款 │                        │
│  │      │        │書誤載為│未扣案）剪│司    │      │靠近，│攜帶兇器│                        │
│  │      │        │慷榔村）│斷電纜線  │      │      │將贓物│竊盜罪  │                        │
│  │      │        │8鄰7之1 │          │      │      │棄置現│        │                        │
│  │      │        │號旁產業│          │      │      │場    │        │                        │
│  │      │        │道路    │          │      │      │      │        │                        │
├─┼───┼────┼────┼─────┼───┼───┼───┼────┼────────────┤
│4 │乙○○│97年4月6│桃園縣觀│持自備鑰匙│丙○○│車牌號│得手後│刑法第  │乙○○竊盜，累犯，處有期│
│  │      │日凌晨5 │音鄉富源│1支（未扣 │      │碼0387│開到桃│320 條第│徒刑4 月。              │
│  │      │時許    │村4鄰產 │案）開啟車│      │─RX號│園縣新│1 項普通│                        │
│  │      │        │業道路  │門        │      │自用小│屋鄉│竊盜罪  │                        │
│  │      │        │        │          │      │客車1 │榔村8 │        │                        │
│  │      │        │        │          │      │輛    │鄰7之1│        │                        │
│  │      │        │        │          │      │      │號產業│        │                        │
│  │      │        │        │          │      │      │道路，│        │                        │
│  │      │        │        │          │      │      │丟棄路│        │                        │
│  │      │        │        │          │      │      │旁    │        │                        │
├─┼───┼────┼────┼─────┼───┼───┼───┼────┼────────────┤
│5 │丁○○│97年4月 │桃園縣觀│持不詳工具│統翎精│電纜線│良淯企│刑法第  │丁○○竊盜，累犯，處有期│
│  │      │中旬某日│音鄉溝尾│行竊      │密股份│（去皮│業社  │320 條第│徒刑4 月。              │
│  │      │下午4時 │31之6號 │          │有公司│後）約│      │1 項普通│                        │
│  │      │許      │統翎精密│          │      │40公斤│      │竊盜罪  │                        │
│  │      │        │股份有限│          │      │      │      │        │                        │
│  │      │        │公司    │          │      │      │      │        │                        │
├─┼───┼────┼────┼─────┼───┼───┼───┼────┼────────────┤
│6 │丁○○│97年6月2│桃園縣蘆│持不詳工具│辛○○│車牌號│國鎬金│刑法第  │丁○○共同竊盜，累犯，處│
│  │甲○○│日凌晨3 │竹鄉南竹│行竊      │      │碼2860│屬企業│320 條第│有期徒刑4 月。          │
│  │      │時30分許│路1段71 │          │      │─MQ號│有限公│1 項普通│甲○○共同竊盜，累犯，處│
│  │      │        │前      │          │      │自用小│司    │竊盜罪  │有期徒刑4 月。          │
│  │      │        │        │          │      │客車1 │      │        │                        │
│  │      │        │        │          │      │輛    │      │        │                        │
├─┼───┼────┼────┼─────┼───┼───┼───┼────┼────────────┤
│7 │丁○○│97年6月2│桃園縣觀│持客觀上可│庚○○│鐵製水│國鎬金│刑法第  │丁○○共同攜帶兇器竊盜，│
│  │甲○○│日某時  │音鄉白玉│供兇器使用│      │泥攪拌│屬企業│321條第1│累犯，處有期徒刑7 月。  │
│  │      │        │村白沙屯│之拔釘器（│      │器1台 │有限公│項第3款 │甲○○共同攜帶兇器竊盜，│
│  │      │        │39之30號│未扣案）行│      │      │司    │攜帶兇器│累犯，處有期徒刑7 月。  │
│  │      │        │鐵皮屋外│竊        │      │      │      │竊盜罪  │                        │
│  │      │        │        │          │      │      │      │        │                        │
├─┼───┼────┼────┼─────┼───┼───┼───┼────┼────────────┤
│8 │丁○○│97年6月 │台北縣中│因鑰匙插在│戊○○│車牌號│國鎬金│刑法第  │丁○○共同竊盜，累犯，處│
│  │甲○○│23日上午│和市莒光│車上，便啟│      │碼Q5─│屬企業│320 條第│有期徒刑4 月。          │
│  │      │9時許   │路203之1│動該車而竊│      │1520號│有限公│1 項普通│甲○○共同竊盜，累犯，處│
│  │      │        │號前    │取之      │      │自用小│司    │竊盜罪  │有期徒刑4 月。          │
│  │      │        │        │          │      │貨車1 │      │        │                        │
│  │      │        │        │          │      │輛    │      │        │                        │
├─┼───┼────┼────┼─────┼───┼───┼───┼────┼────────────┤
│9 │丁○○│97年6月 │桃園縣觀│持客觀上可│己○○│鐵皮屋│國鎬金│刑法第  │丁○○共同攜帶兇器竊盜，│
│  │甲○○│24日某時│音鄉白玉│供兇器使用│      │頂之鐵│屬企業│321條第1│累犯，處有期徒刑7 月。  │
│  │      │        │村白沙屯│之拔釘器（│      │皮及角│有限公│項第3款 │甲○○共同攜帶兇器竊盜，│
│  │      │        │39之30號│未扣案）行│      │鐵    │司    │攜帶兇器│累犯，處有期徒刑7 月。  │
│  │      │        │農具倉庫│竊        │      │      │      │竊盜罪  │                        │
│  │      │        │鐵皮屋  │          │      │      │      │        │                        │
├─┼───┼────┼────┼─────┼───┼───┼───┼────┼────────────┤
│10│丁○○│97年6月 │桃園縣觀│持客觀上可│己○○│鐵皮屋│國鎬金│刑法第  │丁○○共同攜帶兇器竊盜，│
│  │甲○○│29日下午│音鄉白玉│供兇器使用│      │頂之鐵│屬企業│321條第1│累犯，處有期徒刑7 月。  │
│  │      │5時許   │村白沙屯│之拔釘器（│      │皮及角│有限公│項第3款 │甲○○共同攜帶兇器竊盜，│
│  │      │        │39之30號│未扣案）行│      │鐵    │司    │攜帶兇器│累犯，處有期徒刑7 月。  │
│  │      │        │農具倉庫│竊        │      │      │      │竊盜罪  │                        │
│  │      │        │鐵皮屋  │          │      │      │      │        │                        │
└─┴───┴────┴────┴─────┴───┴───┴───┴────┴────────────┘
附錄本案論罪科刑法條：
中華民國刑法第320條
(普通竊盜罪、竊佔罪)
意圖為自己或第三人不法之所有，而竊取他人之動產者，為竊盜罪
，處 5 年以下有期徒刑、拘役或 500 元以下罰金。
意圖為自己或第三人不法之利益，而竊佔他人之不動產者，依前項
之規定處斷。
前二項之未遂犯罰之。
中華民國刑法第321 條
（加重竊盜罪）
犯竊盜罪而有左列情形之一者，處六月以上、五年以下有期徒刑
：
一、於夜間侵入住宅或有人居住之建築物、船艦或隱匿其內而犯
    之者。
二、毀越門扇、牆垣或其他安全設備而犯之者。
三、攜帶兇器而犯之者。
四、結夥三人以上而犯之者。
五、乘火災、水災或其他災害之際而犯之者。
六、在車站或埠頭而犯之者。
前項之未遂犯罰之。


司法院資訊處製作；財團法人民間司法改革基金會備份。
